【裁判字號】    92,訴,376
【裁判日期】    920731
【裁判案由】    違反槍砲彈藥刀械管制條例
【裁判全文】
臺灣新竹地方法院刑事判決                          九十二年度訴字第三七六號
    公  訴  人  臺灣新竹地方法院檢察署檢察官
    被      告  乙○○
右列被告因違反槍砲彈藥刀械管制條例案件，經檢察官提起公訴（九十年度偵字第四
四二七號），本院判決如左：
    主  文
乙○○未經許可，無故持有可發射子彈具有殺傷力之改造玩具手槍，處有期徒刑壹年
肆月，併科罰金新臺幣陸萬元，罰金如易服勞役，以新臺幣玖佰元即銀元佰元折算
壹日。
扣案之仿ＣＯＬＴ廠半自動手槍製造之改造玩具手槍（含彈匣貳個，槍枝管制編號：
0000000000號）壹支及改造子彈陸顆均沒收之。
    事  實
一、乙○○於民國八十八年年初，在位於新竹市○○路處之「動力火車ＰＵＢ」內，
    向友人潘志傑（已死亡）借得具有殺傷力可發射子彈之貝瑞塔改造玩具手槍一支
    （含彈匣二個）及具有殺傷力之改造子彈十三顆後，即未經許可，將前開槍彈藏
    置在其位於新竹市○○街五十八號五樓之租處而無故持有之。嗣於幾日後，其因
    獲知潘志傑死亡之訊息，乃自其上揭租處，將前開槍彈取出，並埋置在新竹市○
    ○○路某籃球場旁草叢中。迄於九十年七月十八日，乙○○因與甲○○發生糾紛
    ，乃於同日十八時至十九時間某時，至上揭草叢中取出前開槍彈後，即前往位於
    新竹市○○街與新源街口處之某籃球場，與甲○○見面商議解決方式。嗣於同日
    二十時三十七分許，因意見不合，乙○○乃持已裝填前開改造子彈之上揭貝瑞塔
    改造玩具手槍，朝甲○○之左大腿射擊一發而致其受傷後，隨即逃逸（所涉傷害
    部分業經臺灣新竹地方法院檢察署檢察官另為不起訴處分確定），並將前開貝瑞
    塔改造玩具手槍及所剩改造子彈十二顆等物，攜至新竹市○○路路橋旁草叢中藏
    放。嗣警方據報後趕至現場，扣得射擊過之彈殼及彈頭各一顆，並循線於九十年
    七月二十三日零時三十分許，在苗栗縣頭份鎮○○○路一百十一巷五號三樓處查
    獲乙○○，乙○○即帶同警方至上揭新竹市○○路路橋旁草叢中起出前開貝瑞塔
    改造玩具手槍一支及改造子彈十二顆（鑑定時試射六顆，餘剩六顆）等物。
二、案經新竹市警察局移請臺灣新竹地方法院檢察署檢察官偵查起訴。
    理  由
一、右揭事實，業據被告乙○○於歷次警、偵訊及本院審理時均坦承不諱（見九十年
    度偵字第四四二七號偵查卷【以下簡稱偵查卷】第四頁背面至第六頁、第五一頁
    、第八五頁背面、本院卷第二十至二二頁），並有前開貝瑞塔改造玩具手槍一枝
    （含彈匣二個）、改造子彈十二顆、射擊過之彈殼及彈頭各一顆等物扣案足資佐
    證（扣押物照片見偵查卷第三八頁、扣押物品清單見偵查卷第九一、九二頁）。
    而前開貝瑞塔改造玩具手槍一支、改造子彈十二顆、射擊過彈殼及彈頭各一個等
    物，經送內政部警政署刑事警察局鑑驗結果，認（一）前開貝瑞塔改造手槍一支
    （槍枝管制編號：0000000000號），係由仿ＣＯＬＴ廠半自動手槍製
    造之金屬玩具槍身加裝土造金屬滑套及土造金屬槍管改造而成，機械性能良好，
    可擊發適用子彈，認具殺傷力；（二）改造子彈十二顆，認均係由土造金屬彈殼
    加裝直徑約10mm金屬彈頭而成之土造子彈，經採樣六顆試射，均可擊發，認均具
    有殺傷力；（三）射擊過彈殼一顆，認係已擊發之土造金屬彈殼，經與前開貝瑞
    塔改造手槍（槍枝管制編號：0000000000號）試射之彈殼比對結果，
    其彈底特徵紋痕相吻合，認係由該槍枝所擊發；（四）射擊過彈頭一顆，認係已
    擊發之土造金屬彈頭，直徑約10mm，其上不具來復線，不具足資比對之紋痕等情
    ，亦有該局九十年八月八日刑鑑字第一五九九五二號鑑驗通知書附卷可稽（見偵
    查卷第七七頁），足見被告所為上揭自白核與事實相符而堪採信。綜上所述，本
    案事證已臻明確，被告犯行洵堪認定，應予依法論科。
二、核被告乙○○未經許可，無故持有前揭貝瑞塔改造玩具手槍及改造子彈，是其所
    為，係犯槍砲彈藥刀械管制條例第十一條第四項未經許可持有其他可發射子彈具
    有殺傷力之改造玩具手槍及同條例第十二條第四項未經許可持有子彈之罪。又被
    告同時持有前開改造槍彈之行為，係以一持有行為同時觸犯非法持有其他可發射
    子彈具有殺傷力之改造玩具手槍及持有子彈二罪名，應依刑法第五十五條之想像
    競合犯規定，從一重之槍砲彈藥刀械管制條例第十一條第四項之未經許可持有可
    發射子彈具有殺傷力之改造玩具手槍罪處斷。爰審酌被告持有改造槍、彈，其所
    為對社會有極高之潛在危險性，及其犯罪動機、手段、所生危害及犯罪後尚坦承
    不諱等一切情狀，量處如主文第一項所示之刑，罰金刑部分並諭知易服勞役之折
    算標準，以資懲儆。至扣案如前揭仿ＣＯＬＴ廠半自動手槍製造之貝瑞塔改造玩
    具手槍（含彈匣二個，槍枝管制編號：0000000000號）一支及改造子
    彈六顆，均具有殺傷力，已如前述，均為違禁物，均應依刑法第三十八條第一項
    第一款之規定宣告沒收之。至扣案之改造子彈六顆，雖具殺傷力，惟因送鑑時試
    射用罄，堪認均已滅失，爰不予以宣告沒收之。又扣案之彈殼及彈頭各一顆等物
    ，因係射擊過之物，已非違禁物；且又非被告預備為前揭犯行，或為前開犯行所
    用、所得之物，爰不予宣告沒收之，附此敘明。
據上論斷，應依刑事訴訟法第二百九十九條第一項前段，槍砲彈藥刀械管制條例第十
一條第四項、第十二條第四項，刑法第十一條前段、第五十五條、第三十八條第一項
第一款、第四十二條第二項，罰金罰鍰提高標準條例第二條，現行法規所定貨幣單位
折算新臺幣條例第二條，判決如主文。
本案經檢察官許麗美到庭執行職務。
中      華      民      國    九十二   年      七     月      三十一    日
                                  臺灣新竹地方法院刑事第二庭
                                        法  官  楊  惠  芬
右正本證明與原本無異。
如不服本判決，應於判決送達後十日內向本院提出上訴狀( 應附繕本 )，上訴於
臺灣高等法院。
                                        書記官  鄭  明  枝
中      華      民      國    九十二   年      七     月      三十一    日
槍砲彈藥刀械管制條例第十一條第四項：
未經許可，持有、寄藏或意圖販賣而陳列第一項所列槍砲者，處一年以上七年以下有
期徒刑，併科新臺幣七百萬元以下罰金。
槍砲彈藥刀械管制條例第十二條第四項：
未經許可，持有、寄藏或意圖販賣而陳列子彈者，處五年以下有期徒刑，併科新臺幣
三百萬元以下罰金。


司法院資訊處製作；財團法人民間司法改革基金會備份。
